【裁判字號】    90,訴,1921
【裁判日期】    901212
【裁判案由】    毒品危害防制條例
【裁判全文】
臺灣板橋地方法院刑事判決                          九十年度訴字第一九二一號
    公  訴  人  臺灣板橋地方法院檢察署檢察官
    被      告  甲○○
右列被告因違反毒品危害防制條例案件，經檢察官提起公訴（九十年度毒偵緝字第六
六六），本院判決如左：
    主  文
甲○○連續施用第一級毒品，處有期徒刑捌月。
    事  實
一甲○○前有殺人未遂、侵占、違反麻醉藥品管理條例及偽造文書等前科（詳如附表
  所載），其中殺人未遂及侵占兩罪，經臺灣高等法院分別判處有期徒刑六年及十月
  確定；另違反麻醉藥品管理條例及偽造文書部分，亦經臺灣臺北地方法院分別判處
  有期徒刑四月及三月確定，並均經臺灣高等法院合併定其應執行有期徒刑七年，自
  民國八十三年十二月二十二日起算刑期，曾於八十五年十二月十四日獲准假釋，惟
  因於假釋期間內又犯肅清煙毒條例之罪，遭撤銷假釋，自八十八年九月二十七日起
  ，再執行殘餘刑期二年七月二十四日，至九十一年五月二十日執行期滿（於本件尚
  不構成累犯）。
二甲○○復於前述假釋期內之八十六年三月間起至同年六月十八日止，基於概括犯意
  ，在臺北縣土城市○○路一○八巷七弄三四號三樓住處，連續多次施用第一級毒品
  海洛因，嗣經起訴及一審判決後，除由臺灣高等法院於八十七年十月二十九日依新
  修正之毒品危害防制條例規定裁定令入勒戒處所施以觀察、勒戒，因據臺灣臺北看
  守所附設勒戒處所認有繼續施用毒品傾向，又經同院於同年十二月十五日裁定令入
  戒治處所施以強制戒治一年。迄八十八年四月七日，因戒治處所認無繼續戒治必要
  ，報由檢察官聲請同院再裁定准其停止戒治，所餘戒治期間交付保護管束外，並由
  臺灣高等法院於保護管束期間屆滿後之八十九年三月二日（查：保護管束期間至八
  十八年十二月十八日止，因未經撤銷，視同強制戒治期滿），以八十七年度上訴字
  第四四三三號一案，撤銷一審所為科刑判決，改諭被告甲○○免刑，並告確定。
三詎甲○○猶不思悔改，又於前次強制戒治期滿並經免刑判決後五年內，在九十年五
  月二日前兩日之同年四月三十日左右，再基於概括之犯意，於不詳地點，連續施用
  第一級毒品海洛因二、三次。迄九十年五月二日，經臺灣板橋地方法院檢察署觀護
  人對其採集尿液送驗，發現有嗎啡之陽性反應，因而查獲上情。
四案經臺灣板橋地方法院檢察署觀護人報告同署檢察官偵查起訴。
    理  由
一認定犯罪事實所憑之證據及理由
  (一)右揭事實，業據被告甲○○於本院審理中坦承不諱，且關於被告經臺灣板橋地方
    法院檢察署觀護人採取尿液送驗，發現有嗎啡陽性反應一節，亦有臺灣板橋地方
    法院檢察署受保護管束人（被告）尿液檢體監管紀錄表及昭信科技顧問股份有限
    公司所製作之「濫用藥物陽性檢體報告」在卷可憑。
  (二)其次，被告前於八十六年間，因施用第一級毒品，先後經臺灣高等法院裁定令入
    勒戒處所施以觀察、勒戒及令入戒治處所施以強制戒治，嗣經戒治期滿，並經同
    院諭知被告免刑之判決等情，復有臺灣高等法院八十七年度上訴字第四四三三號
    裁定及判決附案可稽。
  (三)再者，被告於前次強制戒治期滿並經免刑判決後，於五年內之九十年四月三十日
    左右，再施用第一級毒品，業由本院裁定令其入戒治處所施以強制戒治一年，並
    有本院九十年度毒聲字第二四○九號裁定在卷足考。
  (四)綜上事證，本件被告犯行已堪認定，自應依法論科。
二論罪科刑之理由
  (一)核被告甲○○上述所為，係犯毒品危害防制條例第十條第一項之施用第一級毒品
    罪。
  (二)被告持有第一級毒品之低度行為，為施用第一級毒品之高度行為所吸收，不另論
    罪。
  (三)被告先後二、三次施用第一級毒品之時間密接，手段相同，顯係基於概括犯意而
    為，應依刑法第五十六條規定，論以連續犯之一罪，並加重其刑。
  (四)爰審酌被告之品行、犯罪之動機、目的，及其有如事實欄及附表所載之犯罪科刑
    及執行情形，雖尚不構成累犯，且其於前次因施用第一級毒品海洛因既已經臺灣
    高等法院判決免刑確定，竟又於五年內再連續施用第一級毒品，足見其仍未徹底
    悔改，併考量其於本案審理中尚能勇於認錯，坦承犯行等一切情狀，量處如主文
    所示之刑，以資懲儆。
三適用之法律
  (一)刑事訴訟法第二百九十九條第一項前段。
  (二)毒品危害防制條例第十條第一項。
  (三)刑法第十一條前段、第五十六條。
本案經檢察官林宏松到庭執行職務。
中      華      民      國    九十      年     十二     月     十二     日
                              臺灣板橋地方法院刑事第五庭
                                        法  官    余  來  炎
右正本證明與原本無異。
如不服本判決，應於判決送達後十日內向本院提出上訴狀 (應附繕本) ，上訴於
臺灣高等法院。
                                        書記官    白  俊  傑
中      華      民      國    九十      年      十二    月      十七    日
附錄本案論罪科刑法條全文
毒品危害防制條例第十條
施用第一級毒品者，處六月以上五年以下有期徒刑。
施用第二級毒品者，處三年以下有期徒刑。
附表─被告甲○○前之犯罪、科刑及其執行情形
一甲○○於八十年間，因違反懲治盜匪條例案件，經臺灣士林地方法院檢察署檢察官
  提起公訴後，於八十三年十一月九日，經臺灣高等法院依殺人未遂罪及侵占罪，分
  別判處有期徒刑六年及十月，並定其應執行有期徒刑六年六月，於八十三年十二月
  二十二日判決確定。其刑期自確定日起算，指揮書執畢日期為八十八年九月十五日
  ，惟經依法縮短刑期至八十八年八月七日止。
二甲○○另於八十年間因違反麻醉藥品管理條例及偽造文書等案件，經臺灣臺北地方
  法院分別判處有期徒刑四月及三月，並定其應執行有期徒刑六月確定。其刑期自八
  十二年三月九日起算，指揮書執畢日期為八十二年八月二十三日。
三甲○○所犯上述殺人未遂、侵占、違反麻醉藥品管理條例及偽造文書等四罪，經臺
  灣高等法院於八十四年二月十五日以八十四年聲字第二六九號裁定，定其應執行有
  期徒刑七年，於同年三月七日確定。其刑期自八十三年十二月二十二日起算，指揮
  書執畢日期為八十八年四月十九日。嗣於八十五年十二月十四日，獲假釋出監。惟
  甲○○復於假釋期間內之八十六年三月至同年六月十八日，因連續多次施用毒品海
  洛因，為警查獲，致遭撤銷假釋，應續執行殘餘刑期二年七月二十四日，其刑期自
  八十八年九月二十七日起算，指揮書執畢日期為九十一年五月二十日。


司法院資訊處製作；財團法人民間司法改革基金會備份。
